【裁判字號】    92,小上,84
【裁判日期】    921031
【裁判案由】    給付管理費
【裁判全文】
臺灣桃園地方法院民事裁定  九十二年度小上字第八四號
    上  訴  人  甲○○
    被上訴人    衛道新世界社區管理委員會
    法定代理人  張煌輝
右當事人間請求給付管理費事件，上訴人對於中華民國九十二年五月二十日本院中壢
簡易庭九十二年度壢小字第三二三號第一審判決提起上訴，本院判決如左：
    主    文
上訴駁回。
第二審訴訟費用新台幣參佰壹拾陸元由上訴人負擔。
    理    由
一、本件上訴意旨略以：上訴人並未與被上訴人共有應有部分，亦非與被上訴人有互
    相依賴之需要，無社區公用措施，面向馬路，與被上訴人社區距離遠且性質迴異
    ，社區之成立要件並不以顏色統一性及同一建商所營建為必要條件，又上訴人所
    有之建築所有權狀與被上訴人社區大門內之居民所有權狀不相同，當初上訴人買
    賣系爭建築物並未告知成為被上訴人社區內一員，未獲得住戶規章契約，上訴人
    無從得知系爭建築物係被上訴人所管理，致使上訴人未加以考慮管理費問題，又
    無公用設施，無所謂公寓大廈管理條例內之共有持分之問題，不動產權獨立，同
    一批建物對同一社區定義並非為其必要，一審判決引此說，似乎欠妥，上訴人請
    求脫離被上訴人之管理委員會，上訴人自無繳納管理費之必要。被上訴人自認上
    訴人為其社區之一份子，卻拒絕修復上訴人所有建築物騎樓前上方天窗毀損部分
    ，推諉不屬於其管轄範圍，住戶規約亦無明確規範所管理或維護、修繕等範圍，
    使上訴人權益受損，未盡善良管理人之責。再者被上訴人提供之服務，不若社區
    大門內之居民多，也非必要之服務，上訴人自可為之，所享之權利與應盡義務顯
    失公平，月付新台幣（下同）一千元管理費造成上訴人沈重負擔，被上訴人若執
    意收取管理費，上訴人亦願依所享受權利與義務酌收管理費。又以一般社會大眾
    習慣，公寓大廈管理費應以坪數計算，以上訴人所有建築物坪數計算，管理費不
    只一千元，然被上訴人甘願屈就低於坪數之管理費，自知理虧，故不敢堅定其立
    場要求上訴人繳納與坪數相等之管理費。為此提起上訴，請求廢棄原審判決上訴
    人給付被上訴人一萬五千元等語。
二、按對於小額程序之第一審判決提起上訴，非以其違背法令為理由，不得為之。所
    謂判決違背法令，乃指判決不適用法規或適用不當，或有民事訴訟法第四百六十
    九條所列第一款至第五款事由時，其判決當然為違背法令。又上訴不合法者，第
    二審法院應以裁定駁回之。民事訴訟法第四百三十六條之二十四第二項、第四百
    三十六條之三十二第二項準用第四百六十八條及第四百六十九條第一款至第五款
    、第四百四十四條第一項前段分別定有明文。並參照最高法院七十一年台上字第
    三一四號判例意旨，則當事人提起上訴，如依民事訴訟法第四百六十八條規定，
    以小額程序之第一審判決有不適用法規或適用法規不當為理由時，其上訴狀或理
    由狀應有具體之指摘，並揭示該法規之條項或其內容，若係成文法以外之法則，
    應揭示該法則之旨趣，倘為司法院解釋或最高法院之判例，則應揭示該判解之字
    號或其內容，如以民事訴訟法第四百六十九條第一款至第五款所列情形為理由時
    ，其上訴狀或理由書，應揭示合於該條款之事實。上訴狀或理由書如未依此項方
    法表明，或其所表明者，顯與上開法條規定不相合時，即難認為已對小額程序之
    第一審判決之違背法令有具體之指摘；又上訴理由如僅引用原審判決時之攻擊防
    禦方法作為上訴理由，應認為未對原審判決有何具體之指摘，不得謂已合法表明
    上訴理由，其上訴均難認為合法。
三、經查本件上訴人對小額程序之第一審判決提起上訴，並未具體指出原審判決有如
    何違背法令情事，更未指明原審判決所違反之法令條項或其內容以及依訴訟資料
    有何判決違背法令之具體事實。又上訴人上訴意旨爭執其非屬被上訴人社區之區
    分所有權人，且被上訴人未善盡管理義務云云，核均屬上訴人於原審已提出之攻
    擊防禦方法，亦均於原審判決中予以斟酌及說明其不可採之理由，經核與法尚無
    違誤，參照前開說明，足認其上訴未合法表明上訴理由。又按當事人於小額訴訟
    之第二審程序不得提出新攻擊或防禦方法。亦為民事訴訟法第四百三十六條之二
    十八前段所明文。經查上訴人復於上訴時提出新的攻擊防禦方法，主張要脫離被
    上訴人之管理委員會，及願意依所享受權利與義務酌收管理費云云，亦與前開法
    條規定相違，自不得於本件上訴程序中主張。況上訴人是否脫離被上訴人社區之
    管理及應繳納何種數額之管理費，均屬相公寓大廈組織自治之問題，並非法院職
    權所得審酌之事項，上訴人要不得以此拒繳系爭管理費，是上訴人此部分之上訴
    亦難認為有理由。從而上訴人執上開事由提起上訴，顯不合法，應予駁回。
四、次按於小額訴訟之上訴程序，法院為訴訟費用之裁判時，應確定其費用額，又訴
    訟費用，由敗訴之當事人負擔，民事訴訟法第四百三十六條之十九第一項、第四
    百三十六條第三十二第一項及第七十八條規定甚明。本件上訴既無理由，上訴費
    用自應由上訴人負擔，從而上訴人支出之第二審裁判費用二百四十八元及送達郵
    費六十八元，均應由上訴人支出，是上訴人負擔之訴訟費用額確定為三百十六元
    。
據上論結，本件上訴為不合法，依民事訴訟法第四百三十六條之三十二第一項、第二
項、第四百三十六條之十九第一項、第四百四十四條第一項前段、第九十五條、第七
十八條，裁定如主文。
中      華      民      國    九十二    年      十      月    三十一    日
                                    臺灣桃園地方法院民事第二庭
~B審判長法官  林雯娟
~B法      官  林雯娟
~B法      官  林雯娟
右為正本係照原本作成
如對本裁定抗告須於裁定送達後十日內向本院提出抗告狀
中      華      民      國    九十二    年      九      月     十二     日
~B法院書記官  林韡婷


司法院資訊處製作；財團法人民間司法改革基金會備份。
